【裁判字號】    97,重訴,227
【裁判日期】    970829
【裁判案由】    所有權移轉登記
【裁判全文】
臺灣桃園地方法院民事判決             97年度重訴字第227號
原      告  甲○○
            乙○○
上二人共同
訴訟代理人  陳鼎正律師
                      送達代.
被      告  許明桐律師即被繼承人張天生之遺產管理人
上列當事人間請求土地所有權移轉登記事件，本院於97年8 月14
日言詞辯論終結，判決如下：
    主      文
被告應將如附表所示之不動產辦理所有權移轉登記予原告公同共
有。
訴訟費用由被告負擔。
    事實及理由
壹、程序方面：按如附表所示土地（下稱系爭土地），原所有權
    人為訴外人張天生，因其業已於民國70年3 月29日死亡，死
    亡時並無繼承人或足資組成親屬會議之親屬，乃由利害關係
    人即原告依民法第1178條第2 項規定，聲請本院選任遺產管
    理人，嗣經本院以97年度財管字第6 號選任關係人即被告許
    明桐律師擔任其法定遺產管理人，故許明桐律師應具備本件
    之當事人適格，核先敘明。
貳、實體方面：
一、原告起訴主張：張天生於39年9 月20日即將系爭土地出賣與
    原告之父張火炎（下稱系爭買賣契約），惟迄今尚未辦理所
    有權移轉登記，嗣後原告之父於54年1 月31日死亡，由原告
    2 人繼承其遺產，而遺產尚未分割。又被告經本院97年度財
    管字第6 號裁定獲選任為張天生之遺產管理人。為此，爰依
    買賣與繼承法律關係提起本件訴訟，並聲明：被告應移轉登
    記系爭土地所有權予原告公同共有。
二、被告則以：其對原告所提出文書之真正不爭執等語資為抗辯
    。並聲明：原告之訴駁回。
三、本院判斷：本件原告主張張天生於39年9 月20日將系爭土地
    出賣予張火炎，惟當時因故未能完成所有權移轉登記，嗣張
    火炎於54年1 月31日死亡，由原告繼承其遺產，而遺產尚未
    分割等事實，業據其提出土地謄本、土地權利變更登記聲請
    書、土地登記委託書、共有人書狀保持證及土地所有權狀各
    2 份，與土地家屋共有權杜賣證書、新竹縣政府印發買賣契
    本契及規費收據、土地登記證明書、繼承系統表及戶籍謄本
    各1 份（以上均影本）為證，復為被告所不爭執，堪信原告
    此部分主張為真實。按「物之出賣人，負交付其物於買受人
    ，並使其取得該物所有權之義務。」民法第348 條第1 項定
    有明文。張天生既與張火炎成立系爭買賣契約後，即應負擔
    移轉系爭土地與被告所有之義務卻未履行，故原告請求被告
    將如附表所示之系爭土地所有權辦理移轉登記予原告公同共
    有，於法即屬有據，應予准許。
據上論結，本件原告之訴為有理由，依民事訴訟法第78條，判決
如主文。
中    華    民    國    97    年    8     月    29    日
                  民事第三庭    法  官  陳清怡
┌─────────────────────────────────┐
│附表：                                        97年度重訴字第227號 │
├──┬─────────────┬──┬────────┬────┤
│編號│地                      號│地目│面積（平方公尺）│權利範圍│
├──┼─────────────┼──┼────────┼────┤
│001 │桃園縣蘆竹鄉○○段599地號 │建  │242             │1/2     │
├──┼─────────────┼──┼────────┼────┤
│002 │桃園縣蘆竹鄉○○段606地號 │建  │2,338           │1/4     │
└──┴─────────────┴──┴────────┴────┘
以上正本係照原本作成。
如對本判決上訴，須於判決送達後20日內向本院提出上訴狀。
中    華    民    國    97    年    9     月    1     日
                                書記官  劉璟佳


司法院資訊處製作；財團法人民間司法改革基金會備份。
